臺灣士林地方法院刑事判決　　　　　　　96年度訴字第714 號
公　訴　人　臺灣士林地方法院檢察署檢察官
被　　　告　甲○
上列被告因毒品危害防制條例案件，經檢察官提起公訴（96年度
毒偵字第1152號），被告於準備程序中就被訴事實為有罪之陳述，
經本院合議庭裁定認宜由受命法官獨任依簡式審判程序審理，並
判決如下：
    主  文
甲○施用第一級毒品，累犯，處有期徒刑捌月，扣案之第一級毒
品海洛因貳包（總淨重壹點貳公克，不含包裝袋）均沒收銷燬
，裝盛前開海洛因包裝袋貳個均沒收。
    事  實
一、甲○前因施用毒品案件，經本院裁定觀察、勒戒，於92年12
    月29日釋放出所，並由臺灣士林地方法院檢察署檢察官以92
    年度毒偵字第1297號為不起訴處分確定；又因施用毒品案件
    ，經本院以94年度訴字第917 號判決判處有期徒刑8 月確定
    ，於95年11月6 日縮刑期滿執行完畢；再因施用毒品案件，
    經本院以95年度訴字第727 號判決分別判處有期徒刑9 月、
    4 月，並定應執行刑1 年，經上訴後撤回而告確定；復因施
    用第二級毒品安非他命案件，經臺灣士林地方法院檢察署檢
    察官以96年度毒偵字第272 號提起公訴，現由本院以96年度
    易字第1162號立案審理中。詎其仍未戒除毒癮，又萌施用第
    一級毒品海洛因之犯意，於96年5 月22日上午6 時許，在臺
    北縣淡水鎮○○路○ 段331 巷1 號4 樓住處，以將海洛因摻
    入香煙內吸食之方式，施用第一級毒品海洛因1 次。嗣於96
    年5 月22日下午6 時許，為警持搜索票在上開住處搜索查獲
    ，並當場扣得第一級毒品海洛因2 包（總淨重1.32公克，不
    含包裝袋）。
二、案經臺北市政府警察局報告臺灣士林地方法院檢察署檢察官
    偵查起訴。
    理  由
一、上揭犯罪事實，業據被告甲○於警詢、偵查中及本院審理時
    坦承不諱，且被告為臺北市政府警察局刑事警察大隊採集之
    尿液，經送請臺灣尖端先進生技醫藥股份有限公司以酵素免
    疫分析法初步檢驗、氣相層析質譜儀分析法確認檢驗之檢驗
    結果，確呈嗎啡、可待因陽性反應，有臺北市政府警察局偵
    辦毒品案件尿液檢體委驗單及該公司於96年6 月6 日出具（
    報告序號為偵一-2號、尿液檢體編號為013581號）之濫用藥
    物檢驗報告各1 紙（詳偵查卷第50、52頁）附卷可稽，足認
    被告上開自白與事實相符，應甚明確。又被告因施用毒品案
    件，於92年間經本院裁定觀察、勒戒，於92年12月29日釋放
    出所，並由臺灣士林地方法院檢察署檢察官以92年度毒偵字
    第1297號為不起訴處分確定；又因施用毒品案件，經本院以
    94年度訴字第917 號判決判處有期徒刑8 月確定，於95年11
    月6 日縮刑期滿執行完畢；再因施用毒品案件，經本院以95
    年度訴字第727 號判決分別判處有期徒刑9 月、4 月，並定
    應執行刑1 年，經上訴後撤回而告確定；復因施用第二級毒
    品安非他命案件，經臺灣士林地方法院檢察署檢察官以96
    年度毒偵字第272 號提起公訴，現由本院以96年度易字第
    1162號立案審理之事實，有臺灣士林地方法院檢察署92年度
    毒偵字第1297號不起訴處分書、96年度毒偵字第272 號起訴
    書、本院94年度訴字第917 號判決書、刑案資料查註紀錄表
    、全國施用毒品案件紀錄表、法務部全國檢察官線上查詢刑
    案人犯在監所最新資料報表及臺灣高等法院被告前案紀錄表
    各1 份存卷可憑，是本件被告係於觀察、勒戒執行完畢釋放
    後5 年內5 犯施用毒品案件。本件事證明確，被告施用第一
    級毒品犯行，堪以認定。
二、核被告甲○所為，係犯毒品危害防制條例第10條第1 項之施
    用第一級毒品罪。其施用前後持有第一級毒品海洛因之低度
    行為，應為施用之高度行為所吸收，不另論罪。又被告有如
    事實欄所載之前科執行情形，此有臺灣高等法院被告前案紀
    錄表附卷可參，其於前案有期徒刑執行完畢後，5 年內故意
    再犯本件有期徒刑以上之罪，為累犯，應依刑法第47條第1
    項規定加重其刑。爰審酌被告前因施用毒品經本院裁定觀察
    、勒戒，猶不能斷絕毒癮而一再施用，顯見其自制力薄弱，
    惟其施用毒品僅屬自殘行為，對於他人之法益尚無直接之侵
    害，及其犯後坦承犯行，態度尚稱良好等一切情狀，並參酌
    蒞庭檢察官建議之求刑範圍，量處如主文所示之刑。末查，
    扣案之海洛因2 包（總淨重1.32公克，不含包裝袋），係查
    獲之第一級毒品，不問是否屬於犯人所有，均應依毒品危害
    防制條例第18條第1 項前段之規定，諭知沒收銷燬；裝置上
    開海洛因之包裝袋2 個為被告所有，供施用毒品犯罪所用之
    物，業據被告供承明確，爰依刑法第38條第1 項第2 款、第
    3 項規定，宣告沒收。
三、起訴意旨雖以：被告於96年1 月間某日起至96年5 月22日止
    ，以每2 日1 次之頻率，反覆施用第一級毒品海洛因多次等
    語。惟此部分業經蒞庭檢察官於本院審理時，當庭減縮犯罪
    事實為96年5 月22日早上6 時許施用1 次。且查：參照憲兵
    司令部80年3 月25日80年鑑驗字0999號函所示，初次吸食煙
    毒者，經人體代謝作用於8 小時內，約有80% 之量排出，24
    小時後，約有百分之90% 排出，72小時後仍有微量排出，依
    個人體質不同排出時間亦有差異，尤其成癮者其於吸食後12
    0 小時內所採尿液，配合具公信力之儀器，仍可驗出。本件
    被告於96年5 月22日為警採得之尿液中固然驗得嗎啡、可待
    因陽性反應，可認其於採尿回溯前120 小時（5 日）內某時
    有施用海洛因1 次，足資為被告自白於96年5 月22日早上6
    時許有施用1 次海洛因之佐證，此外，96年5 月22日早上6
    時許以前多次施用第一級毒品犯嫌，均乏其他積極證據佐證
    ，自無從為被告有罪之認定，爰不另為被告無罪之諭知，附
    此敘明。
據上論斷，應依刑事訴訟法第273 條之1 第1 項、第299 條第1
項前段，毒品危害防制條例第10條第1 項、第18條第1 項前段，
刑法第11條、第47條第1 項、第38條第1 項第2 款，判決如主文
。
本案經檢察官徐名駒到庭執行職務。
中　　華　　民　　國　　96　　年　　12　　月　　31　　日
                  刑事第一庭法  官  洪英花
以上正本證明與原本無異。
如不服本判決，應於判決送達後10日內，向本院提出上訴狀。
                            書記官  趙彩彤
中　　華　　民　　國　　96　　年　　12　　月　　31　　日
附錄本判決論罪科刑之法條全文：
毒品危害防制條例第10條第1 項
施用第一級毒品者，處6 月以上5 年以下有期徒刑。
